【裁判字號】    95,簡抗,3
【裁判日期】    951208
【裁判案由】    異議之訴
【裁判全文】
臺灣嘉義地方法院民事裁定  95年度簡抗字第3號
抗  告  人  乙○○
相  對  人  甲○○
訴訟代理人  丙○○
上列當事人間異議之訴事件，抗告人對於本院嘉義簡易庭於民國
95年5月16日所為94年度嘉簡字第685號裁定提起抗告，本院裁定
如下：
    主  文
原裁定廢棄，發回原審法院。
    理  由
一、抗告意旨略以：本案係確認雲林地方法院九十一年度瑜執字
    第九三七一號債權憑證無效，因該債權並無實質確定力及既
    判力，與本票債權不存在之訴，係二不同之訴訟標的自無所
    謂重複起訴之問題。原裁定徒以抗告人因違背民事訴訟法第
    二五三條不得更行起訴之規定而駁回，顯有違誤，爰請求廢
    棄原裁定，抗告費用由相對人負擔等語。
二、抗告人於原審主張略以: 相對人持有抗告人簽發之本票，發
    票日九十年三月十四日，票據號碼TH446378號，票面金額新
    台幣（下同）六十一萬三千元，到期日九十年三月二十六日
    ，並據此向臺灣雲林地方法院裁定准予執行，發予雲林地方
    法院九十一年瑜執丑字第九三七一號債權憑證一份。因執行
    名義成立後有消滅或妨礙執行理由存在，債務人得於執行程
    序進行中，提起異議之訴撤銷執行程序，系爭本票債權既不
    存在，則以此裁定之債權憑證亦無實質確定力。爰聲明求為
    判進確認被告持有雲林地方法院九十一年度瑜執丑字第九三
    七一號債權憑證中之本票面額613,000元裁定債權不存在。
    嘉義地方法院九十四年度執字第九二七一號強制執行程序應
    予撤銷，訴訟費用由被告負擔。
三、經查，本件抗告人係主張請求確定雲林地方法院的債權憑證
    有債權不存在之原因（見起訴狀及原審95年5月2日言詞辯論
    筆錄），並非確認系爭本票債權有不存在之訴，是兩件訴訟
    標的並不相同。原法院以抗告人於九十一年間，就系爭本票
    向臺灣雲林地方法院起訴請求確認系爭本票債權不存在，經
    該院於九十一年九月十二日以九十一年度六簡字第一八三號
    判決原告之訴駁回，抗告人不服，提起上訴，又經該院駁回
    上訴確定。抗告人係就已判決確定之同一法律關係再行起訴
    ，抗告人再行起訴自於法不合，裁定駁回抗告人之訴。惟本
    件訴訟標的既不相同，自無所謂重複起訴之問題。原裁定徒
    以抗告人因違背民事訴訟法第二五三條不得更行起訴之規定
    而駁回，尚有未合，爰由本院將原裁定廢棄，發回原法院為
    適當之處理。
四、據上論結，本件抗告為有理由，依民事訴訟法第436條之32
    、第492條，裁定如主文。
中    華    民    國    95    年    12    月    8     日
            民一庭審判長法  官  林世芬
                        法  官  陳正昇
                        法  官  柯月美
以上正本係照原本作成
本裁定不得抗告
中    華    民    國    95    年    12    月    8     日
                        書記官  黃郁萍


司法院資訊處製作；財團法人民間司法改革基金會備份。
